臺灣宜蘭地方法院刑事判決　　　　　　　 96年度訴字第193號
公　訴　人　臺灣宜蘭地方法院檢察署檢察官
被　　　告　甲○○
　　　　　　　　　　（現在臺灣宜蘭監獄執行中）
上列被告因違反毒品危害防制條例案件，經檢察官提起公訴（96
年度毒偵字第90、360、397號），被告於本院準備程序中為有罪
之陳述，經告以簡式審判程序之旨，並聽取當事人意見後，由合
議庭評議裁定由受命法官獨任行簡式審判程序，判決如下：
    主  文
甲○○施用第一級毒品，累犯，處有期徒刑壹年肆月，扣案之海
洛因粉末（淨重零點壹貳公克）沒收銷燬之，盛裝海洛因之外包
裝壹個、注射針筒肆支、橡膠管貳條及提撥器壹支均沒收；又施
用第二級毒品，累犯，處有期徒刑伍月，扣案之安非他命壹包（
毛重零點玖零壹公克）、安非他命殘渣袋貳個均沒收銷燬之，提
撥器壹支沒收。應執行有期徒刑壹年捌月，扣案之海洛因粉末（
淨重零點壹貳公克）、安非他命壹包（毛重零點玖零壹公克）及
安非他命殘渣袋貳個均沒收銷燬之，盛裝海洛因之外包裝壹個、
注射針筒肆支、橡膠管貳條及提撥器壹支均沒收。
    事  實
一、甲○○前因施用毒品案件，經觀察、勒戒，於民國90年11月
    6 日因無繼續施用毒品之傾向出觀察、勒戒處所，並獲臺灣
    宜蘭地方法院檢察署90年度毒偵字第1314號及第1393號不起
    訴處分確定；復因施用毒品，經觀察、勒戒，於91年7月2日
    因無繼續施用毒品之傾向出所，並獲臺灣宜蘭地方法院檢察
    署91年度毒偵緝字第45號不起訴處分確定；又因施用毒品，
    經強制戒治，於92年6月26 日停止戒治交付保護管束，於93
    年1月28日保護管束期滿而執行完畢，並由本院91 年度訴字
    第478號判決判處有期徒刑1年確定，併同本院91年交易字第
    29號過失傷害案件之有期徒刑3月、91年度易字第105號竊盜
    案件之有期徒刑5月及92年度訴字第3號竊盜案件之有期徒刑
    2月，經本院93年聲字第47號裁定應執行有期徒刑1年7 月，
    甫於94年1月5日假釋付保護管束期滿而執行完畢，猶不知悔
    改，基於反覆施用第一級毒品之單一行為決意，自95年8 月
    12日晚間7時許起，至96年1月9日下午4時30分許往前回溯24
    小時內之某時（不含為警查獲至採尿期間），分別在臺北市
    大同區雙連公園廁所內、歸綏公園廁所內及臺北市某不詳處
    所，以每天1至2次之頻率，以針筒注射方式施用海洛因數次
    ；復另行起意，於96年1月9日下午4時30分許往前回溯96 小
    時內之某時（不含為警查獲至採尿期間），在臺北市某不詳
    處所，以玻璃球燒烤方式吸食安非他命1 次，嗣因另涉搶奪
    案件，為警於96年1月9日上午10時48分許，在臺北市○○區
    ○○路70號前查獲，並扣得海洛因1包（淨重0. 12公克，毛
    重0.32 公克，含甲○○所有，供盛裝海洛因所用之外包裝1
    個）、安非他命1包（毛重0.901公克，含甲○○所有，供盛
    裝安非他命所用之外包裝1個）、內含安非他命之殘渣袋2個
    ，及甲○○所有，供施用海洛因及安非他命所用之提撥器 1
    支、注射針筒4支、橡膠管2條等物，始悉上情。
二、案經臺北市政府警察局士林分局報告臺灣臺北地方法院檢察
    署呈請臺灣高等法院檢察署檢察長令轉臺灣士林地方法院檢
    察署，再由該署呈請臺灣高等法院檢察署檢察長令轉臺灣宜
    蘭地方法院檢察署檢察官偵查起訴；臺北市政府警察局大同
    分局報告臺灣士林地方法院檢察署呈請臺灣高等法院檢察署
    檢察長令轉臺灣宜蘭地方法院檢察署檢察官偵查起訴；宜蘭
    縣警察局礁溪分局報請臺灣宜蘭地方法院檢察署檢察官偵查
    起訴。
    理  由
一、訊據被告甲○○於本院準備程序中為有罪之陳述，並坦認有
    施用第一、二級毒品之犯行，惟否認係分別施用，其初辯稱
    ：係將安非他命及海洛因一起放在玻璃球內燒烤吸食云云（
    本院卷第42頁），經公訴人就扣案針筒進行追問，始又改口
    稱：安非他命遇到水會融化，係將安非他命及海洛因摻水以
    注射針筒施打云云（本院卷第44頁），因此辯解與原先陳稱
    ：僅施用安非他命1次等語（本院卷第43 頁）明顯矛盾，乃
    再翻異前詞稱：為警查獲當天，曾施用安非他命數次，有時
    候用玻璃球燒烤，有時候用針筒注射云云（本院卷第45頁）
    ，其供詞前後反覆不一，所言是否實在顯有疑義。又被告前
    於警詢時陳稱：係將海洛因摻入礦泉水中，以針筒注入血管
    ，安非他命則是放在玻璃球內燒烤等語（警0000000000號卷
    第9 頁）；於偵查中亦稱：係分別使用海洛因及安非他命，
    海洛因以針筒注射，安非他命是置入玻璃球內燒烤吸食煙霧
    ，海洛因每天使用，安非他命只施用過1 次，女友陳薏帆也
    有施用毒品，也是海洛因以針筒注射，安非他命以玻璃球燒
    烤吸食等語（毒偵90號卷第7 頁），依其供述內容一致，主
    動配合採尿（警0000000000號卷第9 頁），並更正第一次警
    詢筆錄供詞（警0000000000號卷第4 頁）；於偵查中復稱：
    警詢內容實在，未有刑求情事，當下能繼續接受檢察官之訊
    問等語（毒偵90號卷第7 頁），且就所涉另案強奪犯行之時
    間、過程及金額等細節供述甚詳，亦無毒癮發作，意識不清
    之情形，被告就其於警詢、偵查及本院審理時供述不一等情
    辯以係毒癮發作云云（本院卷第43頁）即不可採；再佐以被
    告另涉搶奪案件之共同被告陳薏帆亦於偵查中坦認稱：伊與
    甲○○一同在臺北縣及宜蘭礁溪的旅館內施用海洛因及安非
    他命，都是分開施用，海洛因以針筒注射，安非他命是置入
    玻璃球內燒烤施用，海洛因每天施用，安非他命則只施用 1
    次等語（毒偵90號卷第9 頁），應認被告於警詢、偵查中所
    言較為可信，其於本院辯稱係同時施用云云，即不足採信，
    復有臺北市政府警察局偵辦毒品案件尿液檢體委驗單、臺灣
    尖端先進生技醫藥股份有限公司濫用藥物檢驗報告各2紙（
    毒偵2890號卷第8-9頁、毒偵1988號卷第7- 9 頁）、法務部
    調查局96年2月9日調科壹字第09623010390 號鑑定書、慈濟
    大學濫用藥物檢驗中心檢驗總表、宜蘭縣警察局礁溪分局偵
    辦毒品案件嫌犯尿液檢體編號、姓名對照登記總表、交通部
    民用航空局航空醫務中心毒品鑑驗鑑定書各1紙（毒偵90 號
    卷第16、18- 19、39頁）及扣案之海洛因1包（淨重0.12 公
    克，毛重0.32公克，含盛裝海洛因之外包裝1 個）、安非他
    命1包（毛重0. 901公克，含盛裝安非他命之外包裝1個）、
    內含安非他命之殘渣袋2個、提撥器1支、注射針筒4 支、橡
    膠管2 條等書、物證在卷可資相佐，足認被告施用毒品之犯
    行明確，應依法論科。
二、被告前於93年1月28 日保護管束期滿而強制戒治執行完畢，
    其於強制戒治執行完畢後5 年內再犯本件施用毒品犯行，核
    其所為係犯毒品危害防制條例第10條第1 項之施用第一級毒
    品罪及第2 項之施用第二級毒品罪。其因施用而持有第一、
    二級毒品，持有之低度行為應為施用之高度行為所吸收，不
    另論罪。觀諸毒品危害防制條例第2條第1項所稱之「成癮性
    、濫用性」及第20條揭示之觀察、勒戒先行主義，該條例第
    10條所稱之「施用」，在構成要件本質上含有反覆成習之意
    涵，施用毒品具有病態性犯罪之屬性，被告以每天1至2次之
    頻率施用海洛因數次，其反覆成習之施用，在行為概念上，
    應評價為實質上一罪之集合犯。又其所犯施用第一、二級毒
    品罪，犯意各別，行為互殊，應予分論併罰。被告前因施用
    毒品、過失傷害、竊盜等罪，經本院93年聲字第47號裁定應
    執行有期徒刑1年7月，甫於94年1月5日假釋付保護管束期滿
    而執行完畢，有臺灣高等法院被告前案紀錄表在卷可考，其
    受有期徒刑執行完畢，5 年以內故意再犯本件有期徒刑以上
    之罪，為累犯，應依法加重其刑。爰審酌被告前即曾因施用
    毒品經觀察、勒戒、強制戒治及刑之制裁，再犯本件，顯見
    其無戒除毒癮之決心，自制能力不足，被告施用毒品之犯行
    ，雖屬自傷行為，僅對其自身健康造成戕害，對社會所造成
    之損害尚非直接，然為脫免罪責，就施用毒品之方式數度翻
    異其詞，態度不佳，難認有悔過之意及其國中畢業之智識程
    度等情狀，分別量處如主文所示之刑，並定其應執行之刑。
    扣案海洛因粉末（淨重0.12公克）、安非他命壹包（毛重0.
    901公克，含無證據顯示得與安非他命析離秤重之外包裝1個
    ）及內含安非他命且無證據顯示得與之析離之殘渣袋2 個，
    均應依毒品危害防制條例第18條第1 項規定沒收銷燬之；另
    扣案之海洛因外包裝1 個、供提撥海洛因及安非他命所用之
    提撥器1支、注射針筒4支及橡膠管2 條均係被告所有，供施
    用毒品所用之物，此業據被告供承在卷（本院卷第41頁），
    應依刑法第38條第1項第2款規定宣告沒收之。
據上論斷，應依刑事訴訟法第273條之1第1項、第299條第1 項前
段，毒品危害防制條例第10條第1項、第2項、第18條第1 項前段
，刑法第11條前段、第47條第1項、第38條第1項第2款、第51 條
第5款，判決如主文。
本案經檢察官吳廣莉到庭執行職務。
中　　華　　民　　國　　96　　年　　5 　 月　　31 　　日
                  刑事第二庭法  官  楊坤樵
以上正本證明與原本無異。
如不服本判決應於收受本判決後10日內向本院提出上訴書狀，其
未敘述上訴理由者，並得於提起上訴後10日內向本院補提理由書
狀(均須按他造當事人之人數附繕本)「切勿逕送上級法院」。
                            書記官  謝佩欣
中　　華　　民　　國　　96　　年　　6 　　月　　1 　　日
附錄本案論罪科刑法條全文：
毒品危害防制條例第10條第1項、第2項
施用第一級毒品者，處 6 月以上 5 年以下有期徒刑。
施用第二級毒品者，處 3 年以下有期徒刑。
